【裁判字號】    98,消債清,148
【裁判日期】    981222
【裁判案由】    清算事件
【裁判全文】
臺灣板橋地方法院民事裁定           98年度消債清字第148號
聲  請  人  甲○○
上列當事人聲請消費者債務清理事件，本院裁定如下：
    主  文
聲請人甲○○自中華民國九十八年十二月二十四日下午四時起開
始清算程序，並同時終止清算程序。
    理  由
一、按更生方案未依消費者債務清理條例第59條、第60條規定可
    決時，除有該條例第64條規定之情形外，法院應以裁定開始
    清算程序，消費者債務清理條例第61條定有明文。又法院開
    始清算程序之裁定，應載明其年、月、日、時，並即時發生
    效力，同條例第83條第1 項亦定有明文可參。
二、本件聲請人主張略以：其積欠金融機構債務共新臺幣（下同
    ）2,405,879 元，於消債條例施行後，曾於民國98年10月間
    ，以書面向最大債權金融機構永豐商業銀行股份有限公司（
    下稱永豐銀行）請求共同協商債務清償方案，惟該行以聲請
    人以台端無意願洽談協商，未能接受提供180 期0%之協商方
    案為由而發給前置協商不成立通知書，是前置協商不成立。
    惟聲請人10幾年未有工作，目前患有精神疾病，未有收入，
    長年靠母親支助下，勉強維持生活，且聲請人名下無任何財
    產，其無擔保或無優先權之債務總額未逾12,000,000元，復
    未經法院裁定開始清算程序或宣告破產，爰依法向法院聲請
    清算等語。
三、經查：聲請人所主張之上開事實，業據提出前置協商不成立
    通知書、財產及收支狀況說明書、聲請人之財政部臺灣省北
    區國稅局96至97年度綜合所得稅各類所得資料清單暨財產歸
    屬資料清單、醫療費用收據、戶籍謄本、債權人清冊、勞工
    保險被保險人投保保資料表、郵政存款簿儲金簿、臺北縣樹
    林鎮農會存摺、聲請人之診斷證明書等件為證，並有永豐銀
    行陳報狀在卷可稽。此外，本件又查無聲請人有消債條例第
    6條第3項、第8條或第82條第2項所定駁回清算聲請之事由存
    在，則債務人聲請清算，應屬有據，又依聲請人所提出之清
    算聲請狀、財產及收入狀況說明書及聲請人之財政部臺灣省
    北區國稅財產歸屬資料清單所載，其名下並無財產。是本院
    斟酌上情，並慮及本件清算程序之規模，因認聲請人之財產
    應不敷清償清算程序之費用，是本院茲依上開條文規定，雖
    裁定開始本件清算程序，惟並同時終止本件清算程序，爰裁
    定如主文。
中    華    民    國    98  年    12    月      22    日
                  民事第二庭    法  官  連育群
上為正本係照原本作成。
開始清算程序之裁定不得抗告，如不服同時終止清算程序之裁定
，應於裁定送達後10日內，以書狀向本院提出抗告，並繳納抗告
費新臺幣1,000 元。
中    華    民    國    98  年    12    月      22    日
                                書記官  溫婷雅


司法院資訊處製作；財團法人民間司法改革基金會備份。
